# 企业合并+权益法问题求教

提问人：zhs7403 时间：2014-03-10 10:21:21
a持股b49%,c持股b51%,b持股d60%,d参股25%股权成立e公司,a持有e20%股权.现在a对b和e都是权益法核算.d对e也是权益法核算.a对b权益法核算是采用b合并中归属母公司利润 49% 计算 , 对 e 也是按照 e 的净利润20%.我的问题d对e权益法核算时会增加b归属母公司当期利润,即增加了a49%对b的权益法核算金额.这部分和a对e的20%的权益法核算是否有重复的地方?还是没有重复权益法的地方直接按照正常的a 对b49%和对e20%权益法抵消即可?

回答人：chenyiwei
A直接持有E的 20 ％股权，和通过B、D间接持有E的部分权益，这两项持股关系没有交叉，是互相独立的，不存在你说的重复问题。因此权益法核算中无需特殊处理。